臺灣宜蘭地方法院刑事判決　　　　　　　100年度訴字第376號
公　訴　人　臺灣宜蘭地方法院檢察署檢察官
被　　　告　李伊婷
選任辯護人　林國漳律師
上列被告因違反毒品危害防制條例案件，經檢察官提起公訴（10
0年度偵字第3086號），本院判決如下：
    主  文
李伊婷共同販賣第二級毒品，處有期徒刑參年陸月。扣案販賣第
二級毒品使用之行動電話壹支（含門號0000000000號SIM卡壹張
）沒收。共同販賣第二級毒品所得新臺幣參仟元連帶沒收，如全
部或一部不能沒收時，以其財產抵償之。又共同販賣第二級毒品
，處有期徒刑柒年。扣案販賣第二級毒品使用之行動電話壹支（
含門號0000000000號SIM卡壹張）沒收。共同販賣第二級毒品所
得新臺幣貳仟元連帶沒收，如全部或一部不能沒收時，以其財產
抵償之。應執行有期徒刑捌年。販賣第二級毒品使用之行動電話
壹支（含門號0000000000號SIM卡壹張）沒收。共同販賣第二級
毒品所得新臺幣伍仟元均連帶沒收，如全部或一部不能沒收時，
以其財產抵償之。
    犯 罪 事 實
一、李伊婷與陳文德（應由檢察官另行偵辦）共同基於販賣第二
    級毒品安非他命以牟利之犯意聯絡，於民國100年5月28日凌
    晨3時40分許，由李家祥以其0000000000號行動電話撥打李
    伊婷所有之0000000000號行動電話聯繫後，於當日凌晨4時
    許，李伊婷與李家祥前往宜蘭運動公園見面，由李家祥將新
    臺幣3千元交付予李伊婷，再由李伊婷上車向陳文德拿取第
    二級毒品安非他命1包（約為0.8公克）後，再下車交付予李
    家祥，而與陳文德共同販賣第二級毒品安非他命予李家祥。
    李伊婷復與陳文德共同基於販賣第二級毒品安非他命以牟利
    之犯意聯絡，於100年5月28日上午11時22分許，由李家祥以
    其0000000000號行動電話撥打李伊婷所有之0000000000號行
    動電話聯繫後，於當日中午12時許，由李伊婷搭載李家祥至
    宜蘭縣壯圍鄉某郵局後，由李家祥將2千元交付予李伊婷，
    再由李伊婷下車至陳文德之車上向陳文德拿取第二級毒品安
    非他命1包（約0.5公克）後，再下車交予李家祥，而與陳文
    德共同販賣第二級毒品安非他命予李家祥。嗣經警於100年7
    月26日下午4時20分許拘提到案而查獲。
二、案經宜蘭縣政府警察局移送臺灣宜蘭地方法院檢察署檢察官
    偵查起訴。
    理  由
壹、證據能力部分：
    按被告以外之人於審判外之言詞或書面陳述，除法律有規定
    者外，不得作為證據，刑事訴訟法第159條第1項定有明文。
    查本件證人李家祥於警詢中之陳述，係屬被告以外之人於審
    判外之陳述，被告及辯護人並已否認上開陳述之證據能力，
    復無刑事訴訟法第159條之2至第159條之5例外得為證據之情
    形，則依上開法條規定，證人李家祥於警詢中之陳述，無證
    據能力。
貳、實體部分：
一、訊據被告李伊婷固坦承有於100年5月28日凌晨3、4時許在宜
    蘭運動公園交付安非他命予證人李家祥等情不諱，惟矢口否
    認有販賣毒品之犯行並否認有再於當日中午12時許在壯圍某
    郵局販賣第二級毒品安非他命予李家祥之犯行，辯稱：運動
    公園那次是合資向陳文德購買的，郵局那次沒有找到陳文德
    ，沒有拿安非他命給李家祥云云。經查：
（一）上開犯罪事實，業據證人李家祥於偵查及本院審理中證述
      明確，並有通訊監察譯文在卷可稽，復有行動電話1支扣
      案可資參佐。自堪信為真實。
（二）至被告雖辯稱在運動公園那次是合資購買的，第2次沒有
      拿到毒品云云，然依證人李家祥於偵查時證稱：「100年5
      月28日以行動電話0000000000號與李伊婷所使用之行動電
      話0000000000號行動電話之通話內容，是要向李伊婷購買
      安非他命的事情，該次通話後約半小時，宜蘭運動公園以
      3千元向李伊婷買安非他命1小包....100年5月28日11點多
      的通聯，也是要向李伊婷購買安非他命，該次通話後約40
      分鐘，在宜蘭縣壯圍鄉喜互惠超市對面的郵局以2千元買
      安非他命1包」等語明確（見100年度偵字第3086號卷第23
      -24頁筆錄），核與證人李家祥於本院審理時證稱：「100
      年5月28日凌晨3時多打給被告是要叫他幫我問看看他朋友
      那邊有沒有安非他命，後來到宜蘭運動公園附近，當天是
      買3千元，錢我是拿給被告，然後被告過去找他朋友，有
      上他朋友的車，下車之後他再將毒品給我，我都沒有看到
      他朋友，只有看到車子，這次交易3千元，1包好像是0.8
      公克。當天中午約11點左右也是要叫他幫我問他朋友有沒
      有安非他命，後來被告有來載我，到壯圍郵局附近，購買
      2千元，錢是我在車上交2千元給被告，被告上他朋友的車
      ，下車之後就拿1包毒品大約0.5或0.6公克給我」等語相
      符（見本院卷第78-84頁筆錄），並有通訊監察譯文在卷
      可稽，而依通訊監察譯文之內容觀之，確係被告與證人李
      家祥約妥見面地點等情，核亦均與證人李家祥上開證述之
      情節相符，自堪信證人李家祥前開證述為真實，可知被告
      確有於100年5月28日凌晨4時許及當日中午12時許，先後
      在宜蘭運動公園及壯圍某郵局附近交付安非他命各1包予
      證人李家祥，並分別向李家祥收取3千元及2千元之代價無
      誤，被告辯稱第2次並沒有拿到云云，顯屬無據。至被告
      雖辯稱其第1次係與證人李家祥合資向陳文德購買云云，
      然被告辯稱其係買5百元，證人李家祥係買2千元云云，此
      與證人李家祥證述其係購買3千元一節，已有不符，況依
      證人李家祥之證述可知，被告上陳文德的車子後，不久後
      即拿毒品下車直接交付予證人李家祥，則若係被告與證人
      李家祥合資購買，何以被告取得毒品後無須再為分裝？且
      被告對於合資之數額、重量、金額等情形，所述有所不一
      且不明確，其辯稱係合資云云，顯係卸責之詞，不足採信
      。
（三）至被告雖又辯稱其僅係好心幫證人李家祥找人問問看，然
      後他們自己交易毒品云云，然依證人李家祥上開證述，可
      知證人李家祥交易之金錢均係交付予被告，而毒品亦係透
      過被告取得，並非如被告所辯係證人李家祥直接與陳文德
      交易，且被告自承與證人李家祥為朋友的朋友，關係十分
      普通，而依通訊監察譯文所示，可知證人李家祥係在100
      年5月28日凌晨3時許撥打電話予被告，而被告竟於半夜即
      外出與證人李家祥前往宜蘭運動公園交易，則若被告並非
      與陳文德共同販賣而牟利，以其與證人李家祥並非親故摯
      交，何以需在凌晨時分隨同證人李家祥至宜蘭運動公園交
      易？且再於當日中午搭載證人李家祥前往壯圍某郵局交易
      ？顯見被告實有與陳文德共同販賣牟利之犯意聯絡甚明。
      至被告雖辯稱其有供出毒品來源係吳建庚、陳文德之部分
      ，業經臺灣宜蘭地方法院檢察署回函之結果，就證人吳建
      庚之部分，係起訴吳建庚販賣海洛因予被告，並非安非他
      命，而就陳文德之部分，經調閱100年度偵字第2891號、
      第3173號起訴書，亦無關被告陳文德販賣安非他命予被告
      之記載，故被告此部分之辯解，尚無從認定，附此敘明。
（四）查販賣毒品係政府嚴予查緝之違法行為，並無公定價格，
      且出售份量可任意分裝增減，價格亦因毒品純度、買賣數
      量、買賣雙方關係資力、毒品來源是否充裕、檢警查緝等
      因素而有不同，難有客觀之標準，是販賣利得除經行為人
      坦承或價量明確外，實難加以認定，然不論是瓶裝或紙包
      之毒品，均可任意分裝或增減其分量，復可依買受人之需
      求按原包裝賣出或再分裝為小包出售，則無論以原包裝賣
      出或分裝後再行出賣之每包售價，均可因賺取價差而牟得
      利益，至為昭然；況安非他命之毒品價格昂貴，取得不易
      ，且為政府嚴予查緝之犯罪，凡為販賣之不法勾當者，苟
      無利可圖，應無甘冒被查緝法辦重刑之危險，平白無端義
      務為該買賣之工作，且被告與證人李家祥又非親故，僅為
      交情普通之朋友關係，豈有甘冒被查緝之風險，而平白無
      故交付毒品予證人李家祥，故堪認被告販入安非他命之價
      格必較販出之價格低廉，或以同一價格而減少安非他命之
      份量，而有從中賺取差額利潤圖利之意圖及事實，此應屬
      合於論理法則，且不違背社會通常經驗之理性判斷。
（五）綜上所述，本件事證明確，被告有於上開時間、地點，與
      陳文德共同販賣第二級毒品安非他命予李家祥2次之犯行
      均堪以認定，均應依法論科。
二、核被告所為，均係犯毒品危害防制條例第4條第2項之販賣第
    二級毒品罪。被告與陳文德就上揭犯行，有犯意之聯絡及行
    為之分擔，均為共同正犯。被告持有安非他命之低度行為，
    為其販賣安非他命之高度行為所吸收，均不另論罪。被告所
    犯上開2罪，犯意各別，行為互殊，應分論併罰。又被告於
    偵查及本院審理中已自白第1次交付毒品及收取金錢之販賣
    第二級毒品主要事實犯行，應依毒品危害防制條例第17條第
    2項之規定減輕其刑。爰審酌被告之素行、智識程度，為一
    己私利而販售具成癮性、濫用性、侵害性之第二級毒品以營
    利，及其販賣毒品之數量、所得，並審酌被告於犯後態度等
    一切情狀，分別量處如主文所示之刑，並定其應執行之刑。
    又查被告與陳文德共同販賣第二級毒品所得財物為5千元，
    均應依毒品危害防制條例第19條第1項之規定連帶沒收之，
    如全部或一部不能沒收時，以其財產抵償之。扣案之行動電
    話1支（含門號0000000000號SIM卡1張），為被告販賣第二
    級毒品所用之物，應依毒品危害防制條例第19條第1項前段
    之規定宣告沒收之。
據上論斷，應依刑事訴訟法第299條第1項前段，毒品危害防制條
例第4條第2項、第17條第2項、第19條第1項前段，刑法第11條前
段、第28條、第51條第5款，判決如主文。
本案經檢察官簡志祥到庭執行職務
中    華    民    國   100    年    11    月    23    日
                  刑事第四庭  審判長法  官  黃永勝
                                    法  官  許乃文
                                    法  官  鄭貽馨
以上正本證明與原本無異。
如不服本判決應於收受送達後十日內向本院提出上訴書狀，並應
敘述具體理由；其未敘述上訴理由者，應於上訴期間屆滿後二十
日內向本院補提理由書(均須按他造當事人之人數附繕本)「切勿
逕送上級法院」。
                                    書記官  高雪琴
中    華    民    國   100    年    11    月    23    日
附錄本案論罪科刑法條全文：
毒品危害防制條例第4條第2項
製造、運輸、販賣第二級毒品者，處無期徒刑或7年以上有期徒
刑，得併科新臺幣1千萬元以下罰金。